臺灣板橋地方法院刑事判決　　　　　　100年度簡上字第390號
上　訴　人　臺灣板橋地方法院檢察署檢察官
上　訴　人　陳星羽
即　被　告
上列上訴人因被告詐欺案件，不服本院於民國100 年4 月20日
100 年度簡字第1742號第一審刑事簡易判決（聲請簡易判決處刑
案號100 年度偵字第2610號），提起上訴，及移送併案審理（臺
灣板橋地方法院檢察署100 年度偵字第11905 號、第9072號），
本院管轄之第二審合議庭判決如下：
    主  文
原判決撤銷。
陳星羽幫助意圖為自己不法之所有，以詐術使人將本人之物交付
，處有期徒刑參月，如易科罰金，以新臺幣壹仟元折算壹日。
    事  實
一、陳星羽依一般社會生活之通常經驗，本可預見提供其申請之
    銀行及郵局帳戶予不相識之人使用，可能幫助詐欺集團作為
    犯罪之用，而一般人取得他人提款卡之目的可能在於取得贓
    款及掩飾犯行以免遭人追查，其竟仍不違反其本意，基於幫
    助他人詐欺財物之不確定故意，於民國99年11月29日晚上10
    時許，在臺北縣板橋市（現改制為新北市板橋區）新埔捷運
    站附近，將其所申請使用之國泰世華商業銀行雙和分行帳號
    000000 000000000號帳戶（下稱國泰世華銀行帳戶）及中華
    郵政股份有限公司中和泰和街郵局帳號00000000000000 號
    帳戶（下稱中和郵局帳戶）之存摺影本、金融卡及密碼交付
    予真實姓名年籍姓名不詳之自稱「吳經理」成年男子，供該
    「吳經理」成年男子所屬之詐騙集團使用。嗣該詐欺集團成
    員於取得上開2 帳戶後，意圖為自己不法之所有，分別以如
    附表所示詐騙方式，致使附表所示之人均不疑有他而陷於錯
    誤，而於如附表所示時間，各將如附表所示之金額款項，分
    別匯入陳星羽之上開二帳戶內，該等款項旋遭提領一空。嗣
    經附表所示之人於匯款後發現有異，始知受騙，乃報警循線
    查悉上情。
二、案經江家賢、李俊賢、劉雲燕、唐嘉敏告訴及臺北縣（現改
    制為新北市）政府警察局中和第一分局移送臺灣板橋地方法
    院檢察署檢察官偵查後聲請簡易判決處刑暨臺灣板橋地方法
    院檢察署檢察官移送併案審理。
    理  由
壹、證據能力部分：
    本件認定犯罪事實所引用之下列證據資料（包含文書證據等
    ），均非公務員違背法定程序所得，且被告及檢察官於本院
    審理終結前就下列證據資料之證據能力，均表示無意見而不
    爭執，且卷內之文書證據，亦無刑事訴訟法第159 條之4之
    顯有不可信之情況，或不得作為證據之情形，則依刑事訴訟
    法第159 條之5 之規定，本件認定犯罪事實所引用之供述證
    據，均有證據能力，至其餘非屬供述證據部分，查亦無違法
    取得之情事存在，皆具證據能力，合先敘明。
貳、認定本案犯罪事實之證據及理由
一、訊據被告陳星羽固坦承有於上開時、地，將其所有國泰世華
    銀行帳戶、中和郵局帳戶之存摺影本、提款卡及密碼交付予
    真實姓名年籍不詳自稱「吳經理」之人，然矢口否認有何幫
    助詐欺取財犯行，辯稱：上揭二帳戶係伊於應徵特種行業的
    司機時，交給真實姓名年籍不詳自稱「吳經理」之人所指派
    成年男子，對方說要確認提款卡可以不可以領錢，他說這是
    工作需要，因為小姐的錢先匯入伊的帳戶，再分給司機和小
    姐，伊是被騙才將兩個帳戶交付給他們云云。惟查：
(一)、上開國泰世華銀行帳號000000000000000 號帳戶及中和郵局
    帳號00000000000000號帳戶確係由被告本人親自所開立使用
    一情，除業據其到庭所不否認之外，並有國泰世華商業銀行
    雙和分行於100 年3 月4 日（100 ）國世雙和字第0031號函
    附開戶人基本資料及資金往來明細、中華郵政股份有限公司
    100 年2 月17日儲字第1000022809號函附開戶人基本資料及
    資金交易明細各1 份附卷可稽，足認與事實相符；再者，附
    表所示之被害人江家賢等13人確於附表所示之時、地，因遭
    詐欺集團成員施以詐術，進而各自匯入如附表所示金額至被
    告上開國泰世華銀行帳戶、中和郵局帳戶內一節，亦據被害
    人江家賢、高健哲、陳冠志、黃戈綾、黃國維、李俊賢、劉
    雲燕、陳致穎、林昀葶、呂揚健、唐嘉敏、林堯日、陳志豪
    於警詢時證述明確，並有露天拍賣網站得標網頁6 張、嘉義
    縣警察局民雄分局豐收派出所受理各類案件紀錄表、受理詐
    騙帳戶通報警示簡便格式表、內政部警政署反詐騙案件紀錄
    表、臺中縣警察局豐原分局翁子派出所受理各類案件紀錄表
    、受理詐騙帳戶通報警示簡便格式表、內政部警政署反詐騙
    案件紀錄表、臺北市政府警察局中山分局大直派出所受理各
    類案件紀錄表、受理詐騙帳戶通報警示簡便格式表、內政部
    警政署反詐騙案件紀錄表、臺北市政府警察局內湖分局大湖
    派出所受理各類案件紀錄表、受理詐騙帳戶通報警示簡便格
    式表、內政部警政署反詐騙案件紀錄表、基隆市警察局第四
    分局偵查隊受理各類案件紀錄表、受理詐騙帳戶通報警示簡
    便格式表、內政部警政署反詐騙案件紀錄表、彰化縣警察局
    北斗分局北斗派出所受理各類案件紀錄表、受理詐騙帳戶通
    報警示簡便格式表、內政部警政署反詐騙案件紀錄表、臺北
    市政府警察局北投分局長安派出所受理各類案件紀錄表、受
    理詐騙帳戶通報警示簡便格式表、內政部警政署反詐騙案件
    紀錄表、苗栗縣警察局竹南分局竹南派出所受理各類案件紀
    錄表、受理詐騙帳戶通報警示簡便格式表、內政部警政署反
    詐騙案件紀錄表、苗栗縣警察局竹南分局竹南派出所受理各
    類案件紀錄表、受理詐騙帳戶通報警示簡便格式表、內政部
    警政署反詐騙案件紀錄表、臺中市警察局第二分局文正派出
    所受理各類案件紀錄表、受理詐騙帳戶通報警示簡便格式表
    、內政部警政署反詐騙案件紀錄表、法務部南投縣調查站刑
    事案件移送書；被害人江家賢之郵政跨行匯款申請書、被害
    人黃國維之郵政國內匯款收據、被害人李俊賢之銀行ATM 轉
    帳資料、被害人劉雲燕之WEB ATM 交易明細表、被害人陳致
    穎之郵政自動櫃員機交易明細表、被害人林昀葶之中華郵政
    WEB ATM 交易明細表、被害人唐嘉敏之中國信託轉帳明細表
    、被害人呂揚建之郵政自動櫃員機交易明細表在卷可資佐證
    ，堪信被告所有上開帳戶確係作為不詳詐欺集團詐騙如附表
    所示被害人江家賢等13人匯款之人頭帳戶所使用，並遭提領
    一空，要無疑義。
(二)、按個人之存摺、提款卡及提款密碼等物乃屬重要之金融物件
    ，若落入不明人士手中，除存款有遭盜領之風險外，亦極可
    能作為取贓之犯罪工具，即便帳戶內之存款不多，若無正當
    理由或合理之事由，應無任意交付他人之理，況現今金融帳
    戶開戶極為便利，若非有違法用途欲刻意隱匿身分，亦無須
    使用他人帳戶；而一般公司行號至多僅會要求已聘雇之員工
    開設金融帳戶以供匯入薪資之用，衡情斷無要求尚未受僱之
    應徵者開設金融帳戶或提供帳戶資料之必要；倘若應徵者已
    獲聘僱而須辦理薪資轉帳，亦僅須將金融帳戶之戶名、帳號
    提供雇主即可，豈有要求員工交付金融帳戶之提款卡，甚至
    提供提款密碼給雇主之理，否則員工日後辛苦所賺得之薪資
    豈非處於隨時可能遭雇主提領一空之狀態？再者，一般正常
    工作之應徵多係在公司內進行，應徵者對於公司名稱、地址
    、工作內容、進行面試之人等事項亦均有一定之認識，衡情
    亦無相約在捷運站面試，甚且根本不知所應徵之公司究係在
    何處。被告供稱，吳經理說他的公司在中和太平洋百貨那邊
    ，沒有說地址，僅知悉所應徵之司機工作係載送小姐上、下
    班，既不知公司名稱與地址、亦不知欲接送之對象為何？其
    所稱在新北市板橋區新埔捷運站交付上開帳戶資料之方式與
    過程，與一般正常之應徵工作程序迥異。再者，被告竟在尚
    未通過面試取得工作之前，即將其所申請開立具私密性、專
    屬性之上開帳戶存摺影本、提款卡及提款密碼等物件，均交
    付未曾謀面毫不相識之不明人士，又未親自監督不明人士使
    用自己帳戶之情形，容任不明人士任意使用上開帳戶，而承
    擔存款被盜領或作為取贓工作之風險，被告對自己帳戶之重
    要金融物件如此輕忽對待，實難置信，其所辯與常情相違，
    殊難採信。
(三)、被告雖辯稱吳經理說確定提款卡可以用的話，就會把提款卡
    還給伊云云。查，被告於99年11月29日交付上開2本帳戶前
    ，被告於99年11月22日、99年11月29日在國泰世華銀行各提
    領1000元，足見該帳戶係可正常使用；至於中和泰和街郵局
    於99年6 月21日最後結存金額為51元，至99年11月30日起才
    陸續有交易紀錄，其若僅係為確認上開帳戶是否可用，僅需
    轉帳小額款項即可，並當面操作，即可測試提款卡是否可以
    使用，何須交付提款卡及密碼予對方之理！另被告辯稱，吳
    經理說領錢都是小姐和車伕的錢一起匯入伊戶頭裡，所以才
    把卡交給會計，讓會計可以作帳，下班以後才會把卡拿給伊
    云云。查，如係為便利會計作帳，則應使用公司的帳戶供匯
    入款項，薪資項目明細才會清楚明瞭，豈有使用公司員工之
    帳戶供公司款項之進出，讓公司帳目混淆不清之理。而被告
    於警詢辯稱，上開2 帳戶提款卡係在新北市板橋區新埔捷運
    站遺失，而於檢察官偵查時改稱，係應徵接送司機工作交付
    上開2 帳戶，其前後供述不一，尚難採為有利被告之認定。
(四)、末以，金融帳戶為個人之理財工具，而政府開放金融業申請
    設立後，金融機構大量增加，一般民眾皆可以存入最低開戶
    金額之方式自由申請開設金融帳戶，並無任何特殊之限制，
    因此一般人申請存款帳戶極為容易而便利，且得同時在不同
    金融機構申請多數存款帳戶使用，並無使用他人帳戶之必要
    ，此為一般日常生活所熟知之常識，故除非有特殊或違法之
    目的，並藉此躲避警方追緝，一般正常使用之存款帳戶，並
    無向他人借用、承租或購買帳戶存簿及提款卡之必要。又金
    融帳戶係個人資金流通之交易工具，事關帳戶申請人個人之
    財產權益，進出款項亦將影響其個人社會信用評價；而金融
    帳戶與提款卡、密碼結合，尤具專有性，若落入不明人士，
    更極易被利用為取贓之犯罪工具，是以金融帳戶具有強烈之
    屬人性及隱私性，應以本人使用為原則，衡諸常理，若非與
    本人有密切關係或特殊信賴關係，實無任意供他人使用之理
    ，縱有交付個人帳戶供他人使用之特殊情形，亦必會先行瞭
    解他人使用帳戶之目的始行提供，並儘速要求返還。再者詐
    欺集團經常利用大量取得之他人存款帳戶，以隱匿其財產犯
    罪之不法行徑，規避執法人員之查緝，並掩飾、確保因自己
    犯罪所得之財物，類此在社會上層出不窮之案件，亦經坊間
    書報雜誌、影音媒體多所報導及再三披露而為眾所周知之情
    事，是以避免此等專屬性甚高之物品被不明人士利用為犯罪
    工具，亦為一般生活所應有之認識。查被告交付帳戶資料時
    已是23歲之成年人，學歷是高職畢業，之前有上班及打工的
    經驗等情，業據其於檢察官偵查時供明在卷（見100 年度偵
    字第2610號卷第132 頁），足見被告並非年幼無知或與世隔
    絕而無常識之人，對上情自不得諉為不知，況被告亦自承，
    這次有覺得怪怪的，但是因為戶頭沒有錢，所以沒有關係等
    語。其次，如匯入款項如無不法所得，則一般人大可自己申
    請開設金融帳戶以供匯入進出，何須使用他人之帳戶？被告
    竟將其所有具私密性、專屬性之上開帳戶存摺影本、提款卡
    及提款密碼提供不明人士，而容任他人對外得以上開帳戶之
    名義無條件加以使用，足認被告在主觀上已預見提供帳戶之
    行為可能幫助他人犯詐欺取財罪，亦不違反其本意而執意為
    之。
(五)、按刑法上之故意犯，可分為直接故意與不確定故意。所謂不
    確定故意即指行為人對於構成犯罪之事實，預見其發生而其
    發生並不違反其本意，刑法第13條第2 項定有明文。查詐欺
    集團常利用人頭帳戶騙取他人匯入款項，此廣經媒體披載，
    政府亦多所宣導，被告係成年人，且有相當工作經驗，自有
    相當社會經驗與通常智識程度，對於提供上開帳戶提款卡暨
    其密碼之目的，係在供作不法詐騙份子用以詐使他人將款項
    匯入後，再加以提領之用，當知悉甚詳。被告竟將上開帳戶
    、金融卡及密碼交付不詳姓名之人使用，依卷內事證，雖無
    證據證明被告知悉詐騙被害人之詐騙者如何犯罪，或被告與
    詐騙者有共同正犯關係。惟該等詐騙者將被告提供之帳戶作
    為提領不法詐騙款項之用途，顯然不違反被告之本意，被告
    自有幫助詐欺取財之不確定故意甚明。
(六)、綜上所述，被告基於幫助他人實施詐欺犯罪之不確定故意，
    將上開國泰世華銀行帳戶、中和郵局帳戶之提款卡、密碼交
    予姓名不詳自稱「吳經理」之人，而流入詐欺集團成員使用
    之犯行，被告所辯均難據為免責之事由。本案事證明確，被
    告犯行洵堪認定，應依法論科。
二、按刑法上之幫助犯，係對於犯罪與正犯有共同之認識，而以
    幫助之意思，對於正犯資以助力，而未參與實施犯罪之行為
    者而言（最高法院88年度臺上字第1270號判決要旨參照）。
    是以，如未參與實施犯罪構成要件之行為，且係出於幫助之
    意思提供助力，即屬幫助犯，而非共同正犯。查被告將其所
    有國泰世華銀行帳戶、中和郵局帳戶之提款卡及密碼等資料
    提供予真實姓名年籍不詳之「吳經理」而流入詐騙集團成員
    用以詐騙如附表所示之被害人匯入金錢，係基於幫助該成員
    用以詐騙他人財物之犯意，而未參與詐欺取財犯行之構成要
    件行為。從而，上開詐欺集團成員施以詐術，使被害人江家
    賢等13人陷於錯誤而為匯款，係犯刑法第339 條第1 項之詐
    欺取財罪。是核被告所為，係犯刑法第30條第1 項前段、第
    339 條第1 項之幫助詐欺取財罪，又被告以1 次同時交付2
    個帳戶之行為，分別使被害人江家賢等人受有財產上損害，
    係觸犯數個幫助詐欺取財罪，應依想像競合犯之規定，從一
    幫助詐欺取財罪處斷。至檢察官另行移送併案審理部分（即
    附表編號12、編號13、臺灣板橋地方法院檢察署100 年度偵
    字第11905 號、第9072號偵查卷），查該案內容，核與本件
    上揭有罪部分（即附表編號1 至11部分），屬想像競合犯之
    裁判上一罪關係，依審判不可分之原則，為聲請簡易判決處
    刑之效力所及，此部分自為本院審理範圍。再被告基於幫助
    之犯意而為非屬詐欺取財犯行之構成要件行為，為幫助犯，
    爰依刑法第30條第2項 之規定，按正犯之刑減輕之
三、原審判決認被告罪證明確，予以論罪科刑，固非無見，惟原
    審未及審酌被告提供上開帳戶相關資料予不詳之詐欺集團使
    用，並由該詐欺集團成員向如附表編號12至編號13所示被害
    人詐取財物之事實，而未就此屬於想像競合犯具有裁判上一
    罪關係之犯行，併予論罪科刑，容有違誤之處，是檢察官提
    起上訴為有理由，自應由本院撤銷原判決，另為適法之判決
    。至被告上訴否認犯罪，則無理由。
四、爰審酌被告提供銀行、郵局帳戶資料予他人使用，所為已影
    響社會正常交易安全，增加被害人尋求救濟之困難，並使犯
    罪之追查趨於複雜，助長詐騙犯罪風氣，提高社會大眾遭受
    詐騙損失之風險，對於社會金融秩序之危害非輕，惟其本身
    並未實際參與詐欺取財之犯行，責難性較小，並衡酌被告素
    行、智識程度、被害人受害金額、被告犯後態度等一切情狀
    ，量處如主文所示之刑，並審酌其年齡、職業、收入、社會
    地位等節，而諭知易科罰金之折算標準如主文所示，以資懲
    儆。另被告所有上開國泰世華銀行帳戶、中和郵局帳戶之提
    款卡、存摺影本等物，雖為被告所有供本件幫助詐欺罪所用
    之物，惟均未扣案，為免將來執行困難，爰不予宣告沒收，
    附此敘明。
五、據上論斷，應依刑事訴訟法第455 條之1 第1 項、第3 項、
    第369 條第1 項前段、第364 條、第299 條第1 項前段，刑
    法第30條第1 項前段、第2 項、第339 條第1 項、第55條、
    第41條第1 項前段，刑法施行法第1 條之1 ，判決如主文。
本案經檢察官郭峻豪到庭執行職務。
中    華    民    國   100    年    6     月    28    日
                  刑事第三庭審判長法  官  樊季康
                                  法  官  連雅婷
                                  法  官  陳伯厚
上列正本證明與原本無異
不得上訴。
                                  書記官  高建華
中    華    民    國   100    年    6     月    29    日
┌───────────────────────────────┬────┐
│附表：                                                        │        │
├──┬───┬────────────┬─────┬─────┼────┤
│編號│被害人│      詐騙方式          │ 匯款時間 │ 匯款金額 │  備註  │
│    │      │                        │          │（新臺幣）│        │
├──┼───┼────────────┼─────┼─────┼────┤
│ 1  │江家賢│佯稱係賣家，而於露天拍賣│99年11月30│4,000元   │提出告訴│
│    │      │網站刊登拍賣PSP1台，致被│日12時40分│          │        │
│    │      │害人陷於錯誤而於下標後，│許        │          │        │
│    │      │依詐騙集團之指示匯款至被│          │          │        │
│    │      │告上開國泰世華帳戶。    │          │          │        │
│    │      │                        │          │          │        │
├──┼───┼────────────┼─────┼─────┼────┤
│ 2  │高健哲│佯稱係出售手機之賣家，要│99年11月30│4,500元   │        │
│    │      │求被害人匯款後寄送貨物  │日13時21分│          │        │
│    │      │，致被害人陷於錯誤而於下│許        │          │        │
│    │      │標後，依詐騙集團之指示匯│          │          │        │
│    │      │款至被告上開郵局帳戶。  │          │          │        │
│    │      │                        │          │          │        │
│    │      │                        │          │          │        │
├──┼───┼────────────┼─────┼─────┼────┤
│ 3  │陳冠志│佯稱係賣家，而於露天拍賣│99年11月30│4,000元   │        │
│    │      │網站刊登拍賣筆記型電腦1 │日13時45分│          │        │
│    │      │臺，致被害人陷於錯誤而於│許        │          │        │
│    │      │下標後，依詐騙集團之指示│          │          │        │
│    │      │匯款至被告上開國泰世華銀│          │          │        │
│    │      │行帳戶。                │          │          │        │
├──┼───┼────────────┼─────┼─────┼────┤
│ 4  │黃弋綾│佯稱係賣家而於露天拍賣網│99年11月30│4,230元   │        │
│    │      │站刊登出售禮券之訊息，致│日14時許  │          │        │
│    │      │被害人陷於錯誤而於下標後│          │          │        │
│    │      │，依詐騙集團之指示匯款至│          │          │        │
│    │      │被告上開郵局帳戶。      │          │          │        │
│    │      │                        │          │          │        │
├──┼───┼────────────┼─────┼─────┼────┤
│ 5  │黃國維│佯稱係賣家，而於露天網拍│99年11月30│5,000元   │        │
│    │      │刊登拍賣sony ericson牌手│日16時54分│          │        │
│    │      │機1支，致被害人陷於錯誤 │許        │          │        │
│    │      │而下標後，依詐騙集團之指│          │          │        │
│    │      │示匯款至被告上開郵局帳戶│          │          │        │
│    │      │。                      │          │          │        │
├──┼───┼────────────┼─────┼─────┼────┤
│ 6  │李俊賢│佯稱係賣家，而於露天拍賣│99年11月30│6,000元   │提出告訴│
│    │      │網站刊登拍賣數位相機1臺 │日17時42分│          │        │
│    │      │，致被害人陷於錯誤而於下│許        │          │        │
│    │      │標後，依詐騙集團之指示匯│          │          │        │
│    │      │款至被告上開國泰世華銀行│          │          │        │
│    │      │帳戶。                  │          │          │        │
├──┼───┼────────────┼─────┼─────┼────┤
│ 7  │劉雲燕│佯稱係賣家，而於拍賣網站│99年11月30│16,000元、│提出告訴│
│    │      │刊登拍賣家電用品之訊息，│日19時30分│12,000元、│        │
│    │      │致被害人陷於錯誤而於下標│許、20時許│28,000元  │        │
│    │      │後，依詐騙集團之指示匯入│、21時58分│          │        │
│    │      │定金至被告上開國泰世華銀│許        │          │        │
│    │      │行帳戶。                │          │          │        │
├──┼───┼────────────┼─────┼─────┼────┤
│ 8  │陳致穎│佯稱係賣家，而於露天拍賣│99年11月30│21,000元  │        │
│    │      │網站刊登拍賣筆記型電腦1 │日23時21分│          │        │
│    │      │臺，致被害人陷於錯誤而於│許        │          │        │
│    │      │下標後，依詐騙集團之指示│          │          │        │
│    │      │匯款至被告上開郵局帳戶。│          │          │        │
│    │      │                        │          │          │        │
├──┼───┼────────────┼─────┼─────┼────┤
│ 9  │林昀葶│佯稱係賣家，而於露天拍賣│99年11月30│6,000元   │        │
│    │      │網站刊登拍賣數位相機1臺 │日23時48分│          │        │
│    │      │，致被害人陷於錯誤而於下│許        │          │        │
│    │      │標後，依詐騙集團之指示匯│          │          │        │
│    │      │款至被告上開國泰世華銀行│          │          │        │
│    │      │帳戶。                  │          │          │        │
│    │      │                        │          │          │        │
├──┼───┼────────────┼─────┼─────┼────┤
│10  │呂揚建│佯稱係賣家，而於露天網拍│99年12月1 │8,000元   │        │
│    │      │刊登拍賣HTC牌手機1支，致│日13時30分│          │        │
│    │      │被害人陷於錯誤而下標後，│許        │          │        │
│    │      │依詐騙集團之指示匯款至被│          │          │        │
│    │      │告上開國泰世華銀行帳戶。│          │          │        │
│    │      │                        │          │          │        │
├──┼───┼────────────┼─────┼─────┼────┤
│11  │唐嘉敏│佯稱係賣家，而於拍賣網站│99年12月1 │1,871元   │提出告訴│
│    │      │刊登拍賣臺北花卉博覽會門│日18時26分│          │        │
│    │      │票之訊息，致被害人陷於錯│許        │          │        │
│    │      │誤而於下標後，依詐騙集團│          │          │        │
│    │      │之指示匯入定金至被告上開│          │          │        │
│    │      │國泰世華銀行帳戶。      │          │          │        │
├──┼───┼────────────┼─────┼─────┼────┤
│    │      │佯稱係賣家，而於露天網拍│99年11月30│7000元    │        │
│    │      │刊登拍賣HTC牌手機1支，致│日中午時分│          │        │
│12  │林堯日│被害人陷於錯誤而下標後，│          │          │        │
│    │      │依詐騙集團之指示匯款至被│          │          │        │
│    │      │告上開國泰世華銀行帳戶。│          │          │        │
│    │      │                        │          │          │        │
│    │      │                        │          │          │        │
├──┼───┼────────────┼─────┼─────┼────┤
│    │      │佯稱係賣家，而於露天拍賣│99年12月1 │13500元   │        │
│13  │陳志豪│網站刊登拍賣單眼相機1 臺│日17時51  │          │        │
│    │      │（DIKON D90 雙鏡頭）及  │分許      │          │        │
│    │      │SONY數位電視盒，致被害人│          │          │        │
│    │      │陷於錯誤而於下標後，依詐│          │          │        │
│    │      │騙集團之指示匯款至被告上│          │          │        │
│    │      │開國泰世華銀行帳戶。    │          │          │        │
└──┴───┴────────────┴─────┴─────┴────┘